臺灣高等法院高雄分院刑事判決　　　　　　　　　九十一年度上易字第一五九七號
　　上　訴　人　台灣高雄甲方法院檢察署檢察官
　　被　　　告　丙○○
右上訴人因被告傷害案件，不服臺灣高雄甲方法院九十年度易字第四六七五號中華民
國九十一年十月四日第一審判決（起訴案號：臺灣高雄甲方法院檢察署九十年度偵字
第一八八一八號），提起上訴，本院判決如左：
      主  文
上訴駁回。
      事  實
一、丙○○與乙○○原係男女朋友關係，丙○○於民國九十年六月二十七日晚間，因
    見乙○○為鄭耀宏騎機車搭載，竟心生不滿，而基於傷害人身體之概括犯意，騎
    車尾隨，並趁鄭耀宏先行離去，乙○○獨自騎車返家時，即當晚二十三時三十分
    許，在高雄市左營區○○○路旁，徒手毆打乙○○數十拳後離去；乙○○旋即撥
    打電話請求鄭耀宏護送其返家，二人騎乘機車行經高雄市○○○路靠近蓮池潭附
    近時，丙○○再度騎車逼近乙○○所乘機車，並乘雙方車速均相當緩慢之際，續
    承前開傷害犯意，再次徒手毆打乙○○臉部一拳後離去；致乙○○受有顏面部多
    處挫傷、瘀青、右耳廓撕裂傷等處傷害。
二、案經乙○○訴由高雄市政府警察局左營分局移送臺灣高雄甲方法院檢察署檢察官
    偵查起訴。
      理  由
一、訊據被告丙○○固供認曾與告訴人乙○○結識，然否認有何前揭連續傷害犯行，
    辯稱：告訴人所指案發當晚伊七點多下班回家後，就未再出門，伊未在前述二處
    甲點毆打乙○○兩次云云。
二、惟查：
  (一)右揭時、甲被告如何徒手連續兩次毆打告訴人臉部成傷等事實，迭據告訴人乙○
    ○於警訊、原審指訴綦詳（見警卷第三、十三頁，原審卷第七四頁），並有載明
    告訴人受有前開傷害之高雄市立大同醫院九十年六月二十八日第七三一六號診斷
    證明書一紙在卷可稽（見警卷第十頁）。核與證人鄭耀宏於警訊及原審所證：「
    乙○○離開時，身上完全沒有傷，大概十分鐘左右，我接到陳女電話，說她被丙
    ○○打，我到現場看陳女臉都是傷又在哭，陳女說要我載她回家，我騎車載陳女
    途中，丙○○又騎車靠過來跟陳女說話，沒說幾句就又打她臉部一拳，那時候機
    車還在行進，但雙方車速都很慢」（見警卷第十六頁，原審卷第八三頁）等情相
    符，足徵告訴人指訴其遭被告連續 毆打傷害之情，應非子虛。
  (二)被告所辯「當晚七點多下班回家後，就未再出門」，於原審所舉證人即被告配偶
    林秀麗雖亦附和證述：「因為他生活一直都很正常，我很確定他那天有在家，大
    部分工作完後都在家裡」等語（見原審卷第八四頁），然證人林秀麗於原審初訊
    時已證稱：「對於案發當晚被告生活情形並未特別記憶」等情在卷（見原審卷第
    二三頁），卻於之後訊問中改陳上情，顯係事後迴護被告之詞，不足採信。又證
    人林秀麗所陳：「被告晚上不會一個人出門」一節（見原審卷第二三頁），衡諸
    常情，事隔已久，是否仍可清楚記憶，已非無疑，且吾人日常生活上均難免有晚
    上一人出門購物、洽辦事務之臨時需要，甚或是出外遊憩休閒，實無如證人所言
    ，，被告下班後即不曾再一人獨自出門之可能，是被告配偶林秀麗所證，亦與常
    情相違。
  (三)綜上所述，被告所辯上情，係屬卸責之詞，不足採信。本件事證明確，被告前揭
    連續傷害犯行，堪以認定。
三、核被告所為，係犯刑法第二百七十七條第一項之普通傷害罪。其先後二次犯行，
    時間緊接，所犯係構成要件相同之罪名，顯係基於概括犯意為之，為連續犯，應
    依法加重其刑。
四、原審因而適用刑法第五十六條、第二百七十七條第一項、第四十一條第一項，罰
    金罰鍰提高標準條例第一條前段、第二條之規定，並審酌被告犯後畏罪否認犯行
    ，未見悔意，且僅因些微糾紛即動手傷人之犯罪動機、手段、犯罪時所受刺激、
    告訴人所受傷害程度非輕等一切情狀，量處被告有期徒刑四月，並諭知如易科罰
    金以三百元折算一日之折算標準。核其認事用法並無違誤，量刑亦稱妥適。公訴
    人雖循告訴人聲請提起上訴，略以「被告應再賠償新台幣五十萬元」等語，然告
    訴人所受損害求償係屬民事程序範疇，用以指摘原判決不當，為無理由，應予駁
    回。
據上論斷，應依刑事訴訟法第三百六十八條，判決如主文。
本案經檢察官劉文水到庭執行職務。
中    華    民    國      九十一      年      十二      月     三十   日
                              臺灣高等法院高雄分院刑事第六庭
                                  審判長法官  王憲義
                                        法官  范惠瑩
                                        法官  張意聰
右正本證明與原本無異。
不得上訴。
                                  法院書記官  王婉蓉
中    華    民    國      九十一      年      十二      月    三十    日
附錄本判決論罪之法條：
刑法第二百七十七條條第一項
傷害人之身體或健康者，處三年以下有期徒刑、拘役或一千元以罰金。
